臺灣臺中地方法院刑事判決　　　　　　　　　　　　九十一年度交易字第一五二號
　　公　訴　人　臺灣臺中地方法院檢察署檢察官
　　被　　　告　甲○○
右列被告因公共危險等案件經檢察官提起公訴（九十一年度偵字第三四○○號），本
院判決如左：
    主    文
甲○○服用酒類，不能安全駕駛動力交通工具而駕駛，處有期徒刑貳月，如易科罰金
，以參佰元折算壹日。又因過失傷害人，處有期徒刑伍月，如易科罰金，以參佰元折
算壹日。應執行有期徒刑陸月，如易科罰金，以參佰元折算壹日。
    事    實
一、甲○○明知服用酒類至特定程度（呼氣酒精濃度達每公升○、五五毫克以上）即
    不能安全駕駛動力交通工具，於民國九十一年二月十四日十二時許，在臺中縣霧
    峰鄉友人住處飲用威士忌酒後，其呼氣酒精濃度已達每公升○、七七毫克，明知
    自己酒後已不能安全駕駛動力交通工具，仍執意駕駛車牌號碼ＲＬ∣七九八八號
    自用小客車行駛公路，嗣於同日十四時三十分許，沿臺中縣霧峰鄉○○路由東往
    西方向行駛，途經該路四十五之一號前，本應注意汽車行駛時，駕駛人應注意車
    前狀況，隨時採取必要安全措施，且汽車交會時，會車相互之間隔不得少於半公
    尺。而依當時情形天候為晴、有日間自然光線、路面乾燥、無缺陷、無障礙物、
    視距良好之情形下，又無不能注意之情事，竟疏於注意車前狀況並保持安全間隔
    ，且因不勝酒力而失控，致所駕駛之自小客車右側之右視鏡擦撞同路對向（即由
    西往東方向）行駛，而由乙○○騎駛之車牌號碼ＯＢＫ︱二五七號重型機車，致
    乙○○當場人車倒地，受有左脛骨遠端開放性骨折、左小指開放性骨折之傷害。
    嗣經警據報前往處理，對甲○○施以呼氣酒精濃度測試結果，達每公升０．七七
    亳克，而查悉上情。
二、案經乙○○告訴及台中縣警察局霧峰分局報請臺灣臺中地方法院檢察署檢察官偵
    查起訴。
    理    由
一、訊據被告甲○○對於右揭犯罪事實坦承不諱，核與告訴人乙○○於警訊指訴情節
    相符，並有台中縣警察局道路交通事故調查報告表、酒精濃度測試表、刑法第一
    百八十五條之三案件測試觀察紀錄表、汽車駕駛人酒後生理協調平衡檢測紀錄表
    各一份、照片二張附卷可稽，而告訴人乙○○因本次車禍受有左脛骨遠端開放性
    骨折、左小指開放性骨折之傷害，亦有財團法人仁愛綜合醫院診斷證明書一份在
    卷可佐。按汽車行駛時，駕駛人應注意車前狀況，並隨時採取必要之安全措施，
    又汽車交會時，會車相互之間隔不得少於半公尺，道路交通安全規則第九十四條
    第三項、第一百條第五款分別定有明文。被告駕駛汽車，自應注意上述道路交通
    規則之規定，且當時天候為晴、有日間自然光線、路面乾燥、無缺陷、無障礙物
    、視距良好之情形，此有台中縣警察局道路交通事故調查報告表一份在卷可考，
    被告顯無不能注意之情事，竟疏於注意同路對向有告訴人乙○○駕駛機車行駛之
    狀況，以致肇事，致被害人乙○○受傷，被告顯有過失，而被告之過失行為與被
    害人之受傷間有相當因果關係。
二、按刑法第一百八十五條之三，條文中所稱「不能安全駕駛動力交通工具」係屬不
    確定之法律概念，除衡之行為人駕車時飲用酒類之程度及血液中酒精含量之多寡
    外，並應參以行為人當時之精神狀態、駕馭車輛之情形及對於交通號誌或指揮之
    遵守能力，以資相佐，斷非徒以飲酒數量作為取決是否成罪之唯一標準，否則，
    個人酒量殊異，偶因特殊情狀致未達平日精神狀態者亦所在多有，欲以劃一標準
    遽為能否安全駕車或酒醉之論斷，誠屬難能，惟根據科學數據統計結果，駕駛人
    於呼氣中酒精濃度達每公升零點五五亳克以上者，其肇事率為一般正常人之十倍
    ，故呼氣中酒精濃度達每公升零點五五亳克以上者，應認為已達不能安全駕駛之
    標準，法務部八十八年五月十八日法八八檢字第００一六六九號函亦採斯旨。本
    案被告於駕駛車輛肇事後，經警檢測其呼氣酒精濃度已達每公升０．七七亳克，
    揆之前揭說明，且衡諸被告與他車發生擦撞，顯見被告駕車時確已達不能安全駕
    駛動力交通工具之程度。綜上所述，本件事證明確，被告犯行均堪以認定。
三、核被告所為，係犯刑法第一百八十五條之三服用酒類不能安全駕駛動力交通工具
    罪及刑法第二百八十四條第一項前段之過失傷害罪。被告為汽車駕駛人，酒醉駕
    車，因而致人受傷，依法應負刑事責任，所犯過失傷害罪部分，應依道路交通管
    理處罰條例第八十六條第一項之規定，加重其刑。被告所犯上開二罪，犯意各別
    ，構成要件不同，應予分論併罰。爰審酌被告之過失程度、被害人所生危害、被
    告犯後坦承犯行，態度尚稱良好，惟尚未與被害人和解等一切情狀，分別量處如
    主文所示之刑，並定其應執行刑及分別諭知易科罰金之折算標準。
據上論斷，應依刑事訴訟法第二百九十九條第一項前段、道路交通管理處罰條例第八
十六條第一項、刑法第一百八十五條之三、第二百八十四條第一項前段、第四十一條
第一項前段、第五十一條第五款，罰金罰鍰提高標準條例第一條前段、第二條，判決
如主文。
中　　　華　　　民　　　國　　九十一　　年　　　五　　　月　　　七　　　日
                              臺灣臺中地方法院交通法庭
                                  法    官
右正本證明與原本無異。
如不服本判決，應於判決送達後十日內，向本院提出上訴狀。
                                          書記官
中　　　華　　　民　　　國　　九十一　　年　　　五　　　月　　　七　　　日
附錄論罪科刑法條：
刑法第一百八十五條之三：服用毒品、麻醉藥品、酒類或其他相類之物，不能安全駕
駛動力交通工具而駕駛者，處一年以下有期徒刑、拘役或三萬元以下罰金。
刑法第二百八十四條第一項：因過失傷害人者，處六月以下有期徒刑、拘役或五百元
以下罰金。致重傷者，處一年以下有期徒刑、拘役或五百元以下罰金。
如不服本判決，應於判決送達後十日內向本院提出上訴狀( 應附繕本 )，上訴於臺灣
高等法院臺中分院。
